【裁判字號】    98,審訴,4245
【裁判日期】    981231
【裁判案由】    毒品危害防制條例
【裁判全文】
臺灣高雄地方法院刑事判決            98年度審訴字第4245號
公  訴  人  臺灣高雄地方法院檢察署檢察官
被      告  甲○○
上列被告因毒品危害防制條例案件，經檢察官提起公訴（98年度
毒偵字第5794號）及移送併辦（98年度毒偵字第5658號），被告
就被訴事實為有罪之陳述，經告知簡式審判程序之旨，並聽取被
告與公訴人之意見後，本院合議庭裁定由受命法官獨任進行簡式
審判程序，本院判決如下：
    主  文
甲○○施用第一級毒品，累犯，處有期徒刑捌月；扣案如附表一
所示之第一級毒品海洛因貳包，均沒收銷燬之；扣案如附表二所
示之物，均沒收。
    事  實
一、甲○○前於民國77年間，因懲治盜匪條例案件，經臺灣高等
    法院臺南分院以78年度上訴字第2337號判處有期徒刑11年2
    月，最高法院以79年上字第1438號判決上訴駁回確定。又於
    86年間，因違反麻醉藥品管理條例、肅清煙毒條例、藥事法
    等案件，分別經本院以86年度易字第2849號、86年度訴字第
    1941號、臺灣高等法院高雄分院以87年度上訴字第332 號，
    各判處有期徒刑7 月、3 年2 月、6 月確定，嗣經裁定減刑
    且定應執行刑有期徒刑2 年15月確定，並與前述有期徒刑11
    年2 月部分，接續執行，於91年7 月5 日假釋出獄，嗣因撤
    銷假釋，應執行殘刑有期徒刑2 月4 月2 日，並於97年2 月
    18日執行完畢。另於93年間，因施用毒品案件，經本院裁定
    送觀察、勒戒後，認有繼續施用毒品傾向，再裁定令入戒治
    處所施以強制戒治，嗣因強制戒治已滿6 月，經評定戒治處
    遇成效合格，無繼續強制戒治之必要，於94年10月17日自臺
    灣屏東戒治所執行完畢釋放，由臺灣高雄地方法院檢察署檢
    察官以94年度戒毒偵字第586 號不起訴處分確定。詎甲○○
    仍不知悔改，竟基於施用第一級毒品之犯意，於98年8 月27
    日晚間11時許，在其位於高雄縣大樹鄉○○村○○路50號租
    屋處內，以將葡萄糖稀釋第一級毒品海洛因，將第一級毒品
    海洛因摻入香菸後，吸食含有海洛因成分煙氣之方式，施用
    第一級毒品海洛因1 次。嗣於98年8 月28日上午10時50分許
    ，經警持搜索票，在其前揭租屋處查獲，經徵得其同意採尿
    送驗結果呈嗎啡、可待因陽性反應，並扣得如附表一所示第
    一級毒品海洛因2 包，以及甲○○所有而供其施用第一級毒
    品所用如附表二所示之物，另並扣得非甲○○所有且與本件
    施用第一級毒品海洛因無關之吸食器1 個，始獲上情。
二、案經海岸巡防署海岸巡防總局中部地區巡防局移送臺灣高雄
    地方法院檢察署檢察官偵查起訴。
    理  由
一、本件被告甲○○所犯係死刑、無期徒刑、最輕本刑為3 年以
    上有期徒刑以外之罪，其於準備程序中就被訴事實為有罪之
    陳述，經本院告知簡式審判程序之旨，並聽取公訴人及被告
    意見後，合議庭裁定由受命法官獨任進行簡式審判程序，合
    先敘明。
二、訊據被告對於上揭時、地，施用第一級毒品海洛因之事實，
    供承不諱；而被告為警查獲所採之尿液檢體，經送高雄醫學
    大學附設中和紀念醫院，以酵素免疫分析法及氣相層析質譜
    儀法方法檢驗結果，呈嗎啡、可待因陽性反應，此有該醫院
    98年9月7日濫用藥物尿液檢驗報告暨嘉義機動查緝隊查獲毒
    品案件嫌犯尿液送檢真實姓名對照表（流水標號：D布03 ）
    各1 份附卷可稽；且扣案之白色粉末2 包，經送法務部調查
    局鑑驗之結果，確含有第一級毒品海洛因成分（詳如附表一
    所示）無訛，有法務部調查局濫用藥物實驗室98年9 月21日
    鑑定書1 份在卷可佐；此外，復有被告所有而供其施用第一
    級毒品所用如附表二所示之物，扣案可憑。本案事證明確，
    被告施用第一級毒品之犯行，堪以認定，應予依法論科。
三、核被告所為，係犯毒品危害防制條例第10條第1 項之施用第
    一級毒品罪。被告持有第一級毒品後進而施用，其持有之低
    度行為應為施用之高度行為所吸收，故不另論其持有毒品罪
    。被告前因懲治盜匪條例案件，經法院判處有期徒刑11年2
    月確定；又因違反麻醉藥品管理條例、肅清煙毒條例、藥事
    法等案件，經法院分別判處有期徒刑7 月、3 年2 月、6 月
    確定，嗣經裁定減刑且定應執行刑有期徒刑2 年15月確定，
    並與前述有期徒刑11年2 月部分，接續執行，並於97年2 月
    18日執行完畢，有臺灣高等法院被告前案紀錄表1 份附卷可
    參，是被告於有期徒刑執行完畢後，5 年內故意再犯本件有
    期徒刑以上之罪，為累犯，應依刑法第47條第1 項規定，加
    重其刑。本院審酌被告曾有違反肅清煙毒條例、麻醉藥品管
    理條例，經法院判刑確定，並執行完畢之紀錄，嗣又因施用
    毒品案件，經觀察、勒戒及強制戒治程序，由檢察官不起訴
    處分後，仍不知悛悔，再次為本件施用毒品之犯行，自戕其
    身，顯然缺乏戒絕毒品之決心，惟念及被告坦承施用第一級
    毒品之事實，且其行為尚未害及他人，並斟酌被告之犯罪動
    機、手段、持有第一級毒品數量，以及被告之智識程度等一
    切情狀，量處如主文所示之刑。扣案之白色粉末2 包，既經
    法務部調查局鑑驗係屬第一級毒品海洛因無訛，已如前述，
    而包裝袋與其上殘留之毒品，均已難以分析剝離，應依毒品
    危害防制條例第18條第1 項前段規定，不問屬於犯人與否，
    併宣告沒收銷燬之，至於送鑑耗損之海洛因粉末，既已滅失
    ，自無庸再予宣告沒收銷燬之必要。扣案如附表二所示之物
    ，均為被告所有，且均係供被告犯本件施用第一毒品罪所用
    ，已據被告自承在卷，爰均依刑法第38條第1 項第2 款規定
    ，併予宣告沒收。另扣案之吸食器1 個，因非被告所有，且
    無證據顯示與被告施用第一級毒品犯行，具有直接關連，依
    法自不得宣告沒收，附此敘明。
據上論斷，應依刑事訴訟法第299 條第1 項前段，毒品危害防制
條例第10條第1 項、第18條第1 項前段，刑法第11條、第47條第
1 項、第38條第1 項第2 款，判決如主文。
本案經檢察官杜妍慧到庭執行職務。
中    華    民    國    98    年    12    月    31    日
                  刑事第十庭  法  官  高增泓
以上正本證明與原本無異。
如不服本判決，應於收受送達後10日內向本院提出上訴書狀。
中    華    民    國    98    年    12    月    31    日
                              書記官  王淑娟
附錄本判決論罪科刑法條全文：
毒品危害防制條例第10條
施用第一級毒品者，處6月以上5年以下有期徒刑。
施用第二級毒品者，處3年以下有期徒刑。
附表一：
    ┌──┬─────────┬───────────┐
    │編號│物品名稱          │數量及重量            │
    ├──┼─────────┼───────────┤
    │ 一 │第一級毒品海洛因  │2 包（含包裝袋，合計淨│
    │    │                  │重1.2 公克、空包裝總重│
    │    │                  │0.52公克、純質淨重0.4 │
    │    │                  │公克）                │
    └──┴─────────┴───────────┘
附表二：
    ┌──┬────────────┬──────┐
    │編號│物品名稱                │數量        │
    ├──┼────────────┼──────┤
    │ 一 │葡萄糖                  │1包         │
    ├──┼────────────┼──────┤
    │ 二 │電子磅秤                │1個         │
    ├──┼────────────┼──────┤
    │ 三 │夾鏈袋                  │1包         │
    ├──┼────────────┼──────┤
    │ 四 │夾鏈袋                  │1包         │
    └──┴────────────┴──────┘

司法院資訊處製作；財團法人民間司法改革基金會備份。
